BEWERBUNG

Um eine Stelle als Front End Entwickler / UI/UX Designer



Tel.: 01727861097

E-Mail:

saeed.e.alizadeh@gmail.com

WAS ICH IN DIE STELLE EINBRINGE...

- HOHE MOTIVATION UND VERANTWORTLICHKEIT
- OFFENHEIT UND SOZIALE KOMPETENZ ZIELORIENTIERTES UND ANALYTISCHES DENKEN
- VIELSEITIGKEIT UND LERNBREITSCHAFT

Saeid Eydani Alizadeh

Tel.: 0172 / 7861097 MAIL saeed.e.alizadeh@gmail.com

01 Jan 2022

•••

Bewerbung um eine Stelle als Front End Entwickler / UI/UX Designer

Sehr geehrte Damen und Herren,

auf der Suche nach einer Beschäftigung nach meiner Weiterbildung bin ich auf Ihre Stellenausschreibung aufmerksam geworden und bewerbe mich hiermit als Front End Entwickler oder UI/UX Designer

Ich habe an der Universität PNU im Iran Informatik studiert und erfolgreich meinen Bachelor Abschluss erworben. Danach könnte ich sofort eine Stelle bei der Fara Camputer im Iran als Informatiker finden und Da konnte ich bereits umfangreiche Kenntnisse sowie praktische Erfahrungen als Informatiker sammeln.

Seit 2017 lebe ich in Deutschland und habe in diesem Jahr drei Weiterbildungen bei Alpha Training mit sehr guten Noten erfolgreich abgeschlossen. Im Rahmen der Weiterbildungen könnte ich Kenntnisse in den Bereichen UI/UX Design mit Adobe XD, Webdesign und Frontend-Entwickler erwerben. Danke der Weiterbildungen, praktische Arbeit und Training besitze ich gute Kenntnisse im HTML, CSS, Bootstrap, JavaScript, AdobeXD, Photoshop, React-Bibliothek. Außerdem verfüge ich über gute, Material UI, Typescript, Git, Scram, Jira, Postman und Englisch.

Als Webdesigner in Ihrem Unternehmen möchte ich dieses Wissen anwenden und vertiefen. Ich freue mich auf viele Aufgabenbereiche und neue Herausforderungen, die die Arbeit in einer größeren Infrastruktur mit sich bringen. Erfahrungen im Kundenkontakt bringe ich ebenfalls mit sowie zielorientiertes, analytisches Denken, Flexibilität, wie auch Teamfähigkeit. Ich widme mich meinen neuen Aufgaben und Herausforderungen stets mit großer Motivation und vollem Einsatz.

Sollte mein Profil Ihr Interesse wecken, freue ich mich über Ihre Einladung zu einem Vorstellungsgespräch.

Mit freundlichen Grüßen Saeed Eydani Alizadeh

Anlagen

- Lebenslauf
- Zeugnisse
- Link To My Works HeRE

LEBENSLAUF Saeid Eydani Alizadeh

Kontakt: Büsbacher Berg 30,

52223 Stolberg

Telefon: 0172 7861 097

Mail: Saeed.e.alizadeh@gmail.com

Geburtstag/-ort: 06.06.1988 Ahwaz, Iran

Familienstand: Ledig

BERUFLICHER WERDEGANG

2021 - 2022 Weiterbildung – Frontend-Entwickler

HTML, CSS, JavaScript

2020- 2021 Weiterbildung- UI-UX Design

Adobe XD, Photoshop

2016-2017 Selbständig

Stock Market Investment

2014-2016 Informaticker

Hardwere Specialist Web Content Developer

STUDIUM

- 2018-2019 RWTH Aachen, Sprachenzentrum
 - o DSH Vorbreitungskurs
- 2007-2012 PNU Ahwaz Center
 - o Bachlelor-Abschluss als Informatiker
- 2005-200 6 PNU Ahwaz Center
 - o Vorbereitungskurs für das Studium
- 2005 Gymnasium der Stadt Karaj-Tehran
 - o Abitur

BESONDERE KENNTNISSE

Sprachen Persisch: Muttersprache

Englisch, gut Deutsch: gut

INTERESSEN & HOBBYS

Fußball, Fotografie, Stock Market. Design



ZERTIFIKAT

Saeid Eydani Alizadeh

geboren am 6. Juni 1988, hat im Zeitraum vom 16.11.2020 bis 11.12.2020 an der folgenden beruflichen Qualifizierung erfolgreich teilgenommen:

> UI/UX-Design mit Adobe XD Note: sehr gut (100 Punkte)

4 Wochen (160 UE) Vollzeitunterricht

Aachen, 11.12.2020





Zertifizierter Bildungsträger Zulassung nach AZAV Qualitätsmanagement nach DIN EN ISO























ZERTIFIKAT

Saeid Eydani Alizadeh

geboren am 6. Juni 1988, hat im Zeitraum vom 14.12.2020 bis 07.05.2021 an der folgenden beruflichen Qualifizierung erfolgreich teilgenommen:

> Frontend-Entwickler/-in Webdesign (100 Punkte) JavaScript Developer (98 Punkte)

> 16 Wochen (640 UE) Vollzeitunterricht
>
> Aachen, 07.05.2021





Zertifizierter Bildungsträger Zulassung nach AZAV Qualitätsmanagement nach DIN EN ISO





















ZERTIFIKAT

Saeid Eydani Alizadeh

geboren am 6. Juni 1988, hat im Zeitraum vom 15.03.2021 bis 07.05.2021 an der folgenden beruflichen Qualifizierung erfolgreich teilgenommen:

> JavaScript Developer Note: sehr gut (98 Punkte)

8 Wochen (320 UE) Vollzeitunterricht
Aachen, 07.05.2021





Zertifizierter Bildungsträger
Zulassung nach AZAV
Qualitätsmanagement nach DIN EN ISO

















Dr. Said Bahreini

staatlich geprüfter und allgemein beeidigter Dolmetscher und ermächtigter Übersetzer des OLG - Köln für's Land NRW für die persische Sprache (Farsi)

(Iran & Afghanistan)

Übersetzung aus der persischen Sprache (iranisches Uni-Zeugnis).

IMNAMEN GOTTES
IRANISCHES STAATSWAPPEN
ISLAMISCHE REPUBLIK IRAN
MINISTERIUM FÜR WISSENSCHAFT, FORSCHUNG & INNOVATION
UNIVERSITÄT "PAYAM NOUR"
VORLÄUFIGES ABSCHLUSSZEUGNIS (LIZEZIATS-STUDIUM)

Abgestempeltes Lichtbild des Inhabers. Datum: 28.01.1392 (17.04.2013 /übers.).

Laufnummer: G12/07/65.

Aufgrund des § 57 der Bildungs-Ordnung der Universität vom 18.07.1380 (10.10.2001 /übers.) wird bescheinigt, dass

Herr Saeid EYDANI ALIZADEH,

Sohn von Yusef, Inhaber der ID-Karte Nr. 181-992339-8 & Pers. Ausweis Nr. 3184 ausgestellt in Abadan, geboren im Jahre 1367 (1988/89 /üb.), aufgenommen im Studien-Jahr 1387/88 (2008/2009 /üb.) das Lizenziats-Studium (Karshenassi) im Fach "Ingenieurwesen der Information-Innovation" an der Universität "Payam Nour" der Einheit "Ahwaz" mit Erfolg absolviert und den Grad "Lizenziat" (Karshenassi)erworben hat.

Diese Bescheinigung ist zum Zwecke der Nutzung dessen Vorzüge ausgestellt und wird nach der Erfüllung der gesetzlichen Vorgaben in Original ausgestellt und ausgehändigt. Diese Bescheinigung ist bis zu Ausstellung des Originals gültig.

Dr. Alimohammad GITYFROUZ, Leiter der Universität "Payam Nour" Einheit "Ahwaz" (Unterschrift & Stempel).

Dr. Alireza RAZEGHIZADEH, Dekan der Universität "Payam Nour" der Provinz "Khuzestan" (Unterschrift & Stempel).).

Vorstehender Text ist die von mir gefertigte, treue und gewissenhafte Übersetzung der mir vorgelegten Unterlage in persischer Sprache.

Dr. Said

Für die Authentizität wird keine Verantwortung übernommen.

Aachen, den 20.06.2017

OF INC.

allgemein beeidigter und ermächtigter Übersetzer der

i- Bezirks Kölnfür Farsi

n, Mobil: 01 77 / 65 75 000,

E-mail: sbahreini@gmx.de

دکت برحد بخب بنی مترجم رسمی ربان آلمانی

Adenauerallee 18, D-52066 Aachen,